【裁判字號】    98,審重訴,796
【裁判日期】    980904
【裁判案由】    損害賠償
【裁判全文】
臺灣臺北地方法院民事裁定           98年度審重訴字第796號
原      告  台灣菸酒股份有限公司
法定代理人  戊○○
訴訟代理人  黃秀珠律師
            洪國誌律師
被      告  華鑫國際企業股份有限公司
                        樓
兼      上
法定代理人  辛○○
上  一  人
訴訟代理人  廖健男律師
            江倍銓律師
被      告  甲○
被      告  庚○○
訴訟代理人  盧國勳律師
複  代理人  梁世樺律師
被      告  理誼有限公司
兼      上
法定代理人  丁○○
被      告  丙○○
            己○○
            乙○○
            魏建雄
上列原告與被告間請求損害賠償事件，本院裁定如下：
    主  文
原告應於本裁定送達後二十日內，提出如附件所載內容之準備書
狀正本，並以繕本或影本直接通知他造。
    理  由
一、按當事人因準備言詞辯論之必要，應以書狀記載其所用之攻
    擊或防禦方法，及對於他造之聲明並攻擊或防禦方法之陳述
    ；又應通知他造使為準備之事項，有未記載於訴狀者，當事
    人應於他造得就該事項進行準備所必要之期間內，提出記載
    該事項之準備書狀於法院，並以繕本或影本直接通知他造，
    此觀之民事訴訟法第265條第1項、第267條第2項規定即明。
二、本件經查原告提出之起訴狀，僅泛稱：「被告辛○○、甲○
    、庚○○、丙○○、己○○、乙○○、魏建雄以實施有價證
    券、偽造私文書及詐欺犯罪之手段侵害原告，造成原告鉅額
    財產損失，核屬故意侵害原告之權利，及以背於善良風俗之
    方法加損害於原告，應依民法第184條第1項、第185 條之規
    定，就原告所受損害負連帶賠償責任」云云，未具體表明各
    被告構成侵權行為之基礎事實為何，致被告無法為實體上答
    辯，茲限原告於收受本裁定送達後二十日內，提出準備書狀
    正本，並以繕本或影本直接通知他造，其應記載事項詳如附
    件所示。
三、依民事訴訟法第267條第2項，裁定如主文。
中    華    民    國    98    年    9     月    4     日
                  民事第六庭    法  官  陳婷玉
以上正本係照原本作成
本件不得抗告
中    華    民    國    98    年    9     月    4     日
                                書記官  吳鸝稻
附件
一、原告準備言詞辯論之書狀，應記載下列各款事項：
  （一）請求所依據之「事實」及理由。
  （二）證明應證事實所用之證據。如有多數證據者，應全部記
        載之。（關於事實，應分別記載應受判決事項聲明有理
        由之事實、對於他造主張事實之承認與否、抗辯事實及
        與此等事項相關連之事實。應證事實如有多數證據，應
        全部記載。如係人證，應載明證人之姓名、住址、電話
        號碼、訊問事項及與應證事實之關係；如係書證，除已
        提出得引用者外，應先提出影本，原本俟開庭時提出）
        ，並應記載法律關係及法律見解（實務上或學說上）、
        提供相關資料，以利爭點之整理。
  （三）對他造主張之事實及證據為承認與否之陳述；如有爭執
        ，其理由。
二、前開記載方式請以條列方式分段記載。
三、所提書狀及書證以繕本或影本直接通知對造時，宜自行保留
    回證，俾利對造就曾否受領前項書狀繕本或影本有爭議時之
    釋明。


司法院資訊處製作；財團法人民間司法改革基金會備份。
